臺灣臺中地方法院民事判決　九十三年度重訴字第三八○號
　　原　　　告　臺灣中小企業銀行股份有限公司
　　法定代理人　乙○○
　　訴訟代理人　甲○○
　　被　　　告　丙○○
　　訴訟代理人　周仕傑律師
右當事人間請求清償借款事件，本院於民國九十三年十二月三日言詞辯論終結，判決
如左：
    主      文
原告之訴及假執行之聲請均駁回。
訴訟費用由原告負擔。
    事實及理由
壹、聲明：
  一、原告方面：
    (一)被告應給付原告新台幣（下同）一千二百六十八萬二千零六十八元，及自民國
      （下同）九十二年十月二十八日起至清償日止，按週年利率百分之八‧二五計
      算之利息，並自九十二年十月二十八日起至清償日止，按上開利率百分之二十
      計算之違約金。
    (二)訴訟費用由被告負擔。
    (三)願供擔保請准宣告假執行。
  二、被告方面：如主文所示。
貳、陳述：
  一、原告方面：
    (一)被告擔任欣芸行（負責人劉婉如）之連帶保證人，於八十四年十月十九日向原
      告借款一千八百萬元，借款期間二年，到期一次清償，上開借款於八十六年一
      月十九日起即滯納未繳，後於八十七年三月十七日簽訂分期償還債務切結書，
      約定自八十七年三月起分六十期償還，再於八十八年七月三十日簽訂契據條款
      變更契約申請展延到期日至九十年十月十九日止。
    (二)就上開借款，僅繳息到八十八年七月三十日，尚欠本金一千八百萬元，嗣經拍
      賣取償後，本金尚欠一千二百六十八萬二千零六十八元，利息則計算至九十二
      年十月二十七日止，利率部分原先是週年利率百分之九‧七七，後經約定調降
      為週年利率百分之八‧二五，並採固定利率。爰依連帶保證之法律關係提起本
      件訴訟。
    (三)否認被告所辯其只擔任一期保證人之陳述。至於被告所寄之存證信函，確有寄
      達原告處，由原告之工友簽收，但該存證信函未附借款卷宗內，是否能以該存
      證信函寄達原告處，被告即可免除保證之責任，原告對此不表贊同。
    (四)證據：提出債務明細表一件、借據影本一件、契據條款變更契約影本一件、分
      期償還債務切結書影本一件、債務人償還金額明細表一件、授信約定書影本一
      件、放款印鑑卡影本一件為證。
  二、被告方面：
    (一)被告方面只有同意在七十六年七月八日擔任欣芸行之連帶保證人，期限約定是
      一年半，之後就未再同意擔任欣芸行的連帶保證人，所以本件原告所起訴的八
      十四年間的借款，與被告沒有關係。
    (二)縱認被告有擔任連帶保證人，因被告在八十六年九月九日曾經發存證信函給原
      告，表示並沒有擔任欣芸行連帶保證人，則原告在八十七年同意欣芸行延期清
      償，依據民法第七百五十五條之規定，被告也不用負連帶保證責任。
    (三)證據：提出八十六年九月九日南投中興郵局第一五八號存證信函影本一件為證
      。
參、本院判斷：
  一、按民法第七百五十五條規定：「就定有期限之債務為保證者，如債權人允許主
      債務人延期清償時，保證人除對於其延期已為同意外，不負保證責任。」此項
      規定於連帶保證債務亦適用之（最高法院四十四年台上字第一一八二號判例意
      旨參照）。
  二、經查上開欣芸行之借款債務，原約定借款期限至八十六年四月十九日止，後於
      八十七年三月十七日原告有同意借款人（即主債務人）延期清償至九十年十月
      十九日止乙節，業據原告陳述明確，並提出借據影本一件、契據條款變更契約
      影本一件、分期償還債務切結書影本一件為證。然被告方面自八十五年間除履
      此與原告方面表示不再擔任上開債務之連帶保證人外，並於八十六年九月九日
      以南投中興郵局第一五八號存證信函通知原告該不再擔任連帶保證人之事實，
      且原告方面確已收受該存證信函（八十六年九月十日收受）等情，已為兩造所
      不爭執，並有存證信函影本及回執在卷可憑。綜上所述，可知本件原告至遲於
      八十六年九月十日即已知悉被告已明示拒絕續任上開借款之連帶保證人，則本
      件原告於八十七年三月十七日同意主債務人欣芸行延期清償，顯係未徵得被告
      本人之同意，依上開民法第七百五十五條之規定，被告就系爭借款債務，自不
      負保證責任。故原告依連帶保證之法律關係，提起本件訴訟，為無理由，應予
      駁回。
  三、從而，本件原告依連帶保證之法律關係，起訴請求被告給付上開金額，為無理
      由，應予駁回。本件原告之訴既經駁回，其假執行之聲請即失所附麗，應併予
      駁回。
  四、本件事證已斟明確，兩造其餘攻擊防禦方法，核與判決結果不生影響，爰不一
      一論述。
肆、據上論結，本件原告之訴為無理由，依民事訴訟法第七十八條，判決如主文。
中　　　華　　　民　　　國　　九十三　　年　　  十二　　月　  　十七　　日
                                    臺灣臺中地方法院民事第三庭
~B法　　　官　李悌愷
右正本證明與原本無異。
如不服本判決，應於判決送達後二十日內，向本院提出上訴狀。
中　　　華　　　民　　　國　　九十三　　年　　  十二　　月　  　十七　　日
~B法院書記官
